en: Spray string suitable age group: Adults; All ages; Kids; Teens; Other
it: Fascia d'età adeguata per la schiuma filante spray: Adulti; Tutte le età; Bambini; Adolescenti; Altro
bg-BG: Подходяща възрастова група за парти спрей нишки: Възрастни; Всички възрасти; Деца; Тийнейджъри; Друго
cs: Věková skupina pro provázek ve spreji: Dospělí; Všechny věkové kategorie; Děti; Teenageři; Jiné
pt-PT: Grupo etário adequado para o fio de spray: Adultos; Todas as idades; Crianças; Adolescentes; Outro
tr: Sprey ip uygun yaş grubu: Yetişkinler; Tüm yaşlar; Çocuklar; Gençler; Diğer
de: Geeignete Altersgruppe für Sprühschlangen: Erwachsene; Jedes Alter; Kinder; Teenager; Sonstige
nl: Serpentinespray geschikte leeftijdsgroep: Volwassenen; Alle leeftijden; Kinderen; Tieners; Overige
da: Egnet aldersgruppe for sprayserpentiner: Voksne; Alle aldre; Børn; Teenagere; Andet
ru: Подходящая возрастная группа для аэрозольной нити: Для взрослых; Для всех возрастов; Для детей; Для подростков; Другое
lt-LT: Purškiamų siūlų tinkama amžiaus grupė: Suaugusiesiems; Visiems amžiams; Vaikams; Paaugliams; Kita
ja: 年齢層に合わせたスプレーストリング: 大人; 全年齢; 子供; ティーンエイジャー; その他
fi: Serpentiinisprayn sopiva käyttäjäryhmä: Aikuiset; Kaikenikäiset; Lapset; Teini-ikäiset; Muu
vi: Dây xịt phù hợp với nhóm tuổi: Người lớn; Mọi độ tuổi; Trẻ em; Thiếu niên; Khác
hr-HR: Poprskajte niz odgovarajuću dobnu skupinu: Odrasli; Sve dobi; Djeca; Tinejdžeri; Ostalo
ro-RO: Grupă de vârstă potrivită pentru sprayul cu spumă: Adulți; Toate vârstele; Copii; Adolescenți; Altele
es: Edad adecuada para el uso del aerosol de serpentinas: Adultos; Todas las edades; Niños; Adolescentes; Otro
th: สเปรย์ฉีดน้ำเหมาะสำหรับกลุ่มอายุที่เหมาะสม: ผู้ใหญ่; ทุกวัย; เด็ก; วัยรุ่น; อื่นๆ
pl: Odpowiednia grupowa wiekowa serpentyny w sprayu: Dorośli; W każdym wieku; Dzieci; Nastolatki; Inne
sv: Lämplig åldersgrupp för spraysträng: Vuxna; Alla åldrar; Barn; Tonåringar; Övrigt
pt-BR: Serpentina em spray faixa etária adequada: Adultos; Todas as idades; Crianças; Adolescentes; Outro
zh-TW: 噴彩罐適合年齡層: 成人; 所有年齡; 兒童; 青少年; 其他
el: Κατάλληλη ηλικιακή ομάδα για σπρέι σερπαντίνας: Ενήλικες; Όλες οι ηλικίες; Παιδιά; Έφηβοι; Άλλο
sl-SI: Primerna starostna skupina za nitke v razpršilu: Odrasli; Vse starosti; Otroci; Najstniki; Drugo
zh-CN: 喷丝适用年龄段: 成年人; 全年龄段; 儿童; 青少年; 其他
fr: Groupe d’âge recommandé pour la bombe à serpentins: Adultes; Tous âges; Enfants; Adolescents; Autre
hu: Szerpentin spray ajánlott korcsoport: Felnőttek; Minden korosztály; Gyerekek; Tinédzserek; Egyéb
ko: 스프레이 스트링 적정 연령대: 성인; 모든 연령대; 어린이; 청소년; 기타
nb: Egnet aldersgruppe for spraytråd: Voksne; Alle aldre; Barn; Tenåringer; Annet
sk-SK: Sprej vhodný pre vekovú kategóriu: Dospelí; Všetky vekové kategórie; Deti; Tínedžeri; Iné